AZIZ SOULÉ

Ingénieur Logiciel



INFORMATIONS PERSONNELLES

Cocody Angré Abidjan

aziz.soule.dev@gmail.com, +225 01 51 17 93 50, +225 07 59 73 78 03

Nationalité: Ivoirien Site internet: azizsoule.me

LinkedIn: linkedin.com/in/azizsoule

Github: github.com/azizsoule

PROFIL

Hello! Je suis un ingénieur logiciel passionné par les appareils rétro et leur hardware. Toujours à l'affût des bonnes pratiques du milieu, pour moi c'est ce qui permet de fournir des produits et une expérience utilisateur de qualité. Je suis principalement attiré par les projets ambitieux ayant un réel impact social. Tout comme la plus part des fans de programmation, j'ai des projets funs sur lesquels sur lesquels je m'amuse. Dernièrement, je me suis donné pour challenge de réaliser un émulateur de console rétro. Je suis également intéressé par le dessin et l'industrie du cinéma d'animation 2D/3D.

COMPÉTENCES TECHNIQUES

Frontend: Flutter, HTML, CSS, JS Backend: Spring Boot, NestJS

Programmation: Dart, Java, Typescript
Database: PostgreSQL, MySQL, Redis
Infrastructure: AWS, Terraform

DevOps: Docker, Codemagic, Github actions, Circle CI

COMPÉTENCES GÉNÉRALES

Autonomie Communication

Capacité d'adaptation Empathie

Esprit d'équipe Souci du détail

LANGUES

Français (Natif) Anglais (Moyen)

EXPÉRIENCE PROFESSIONNELLE

Growth Software Engineer

de mars 2024 à ce jour

Djamo, Abidjan, Côte d'Ivoire

initiatives de l'équipe autour des produits de l'application Djamo. Je construis les expériences de l'équipe Growth de bout en bout, de l'infrastructure au frontend, visant à accroître l'engagement des utilisateurs avec les produits de l'entreprise.

Stack technique: NestJS, Flutter, Firebase, PostgreSQL, Redis, AWS Cloud, Terraform

Software Engineer

de févr. 2022 à mars 2024

Djamo, Abidjan, Côte d'Ivoire

J'ai été responsable de la conception et de la maintenance de l'application Djamo, utilisée par des millions d'utilisateurs en Côte d'Ivoire et au Sénégal. Mes contributions :

- Implémentation des expériences de dépôt et de retrait (Frontend).
- Amélioration des performances de l'application mobile.
- Mise en œuvre d'une librairie de composants (design system) pour l'application.
- Configuration du pipeline CI/CD pour l'application mobile.
- Développement de bout en bout de fonctionnalités de l'application.

Stack technique: Flutter, Firebase, Maestro, NestJS, Docker, PostgreSQL, Redis, AWS Cloud, Terraform, Flask

Mobile Software Engineer

de août 2022 à mars 2023

Agence GladUX (Freelance), Abidjan

Développement de Akitaine, une application mobile qui permet d'expédier des colis entre la Côte d'Ivoire et la France.

Stack Technique: Flutter

Fullstack Sofware Engineer

de nov. 2021 à juil. 2022

Conso-epargne (Freelance), Abidjan

Production d'une application mobile de e-commerce Conso-epargne, de son backend, ainsi que sa console d'administration. Mise en place d'un système de parrainage et de récompenses.

Stack technique: Spring Boot, Hibernate, Flutter, HTML, CSS, JS

Mobile Software Engineer

de oct. 2020 à mai 2021

Syca SAS, Abidjan

Développement de deux applications mobiles financières : B.Free et Soaga MOBILE. Soaga MOBILE est l'application de la Société Ouest-Africaine de Gestion d'Actifs, tandis que B.Free est un portefeuille mobile soutenu par la BNI, et offrant des services tels que le paiement de factures et d'assurances, les dépôts et retraits, et plusieurs autres fonctionnalités.

Stack technique: Flutter

FORMATION

Master MIAGE de sept. 2017 à juil. 2022

Université Félix Houphouet Boigny, Abidjan

Une formation de haut niveau, pluridisciplinaire et professionnalisante, débouchant sur un Master (BAC + 5) en informatique et gestion.

LOISIRS

■ Cinéma ■ Déssin

■ Musique ■ Voyage

■ Tennis